臺灣高等法院高雄分院刑事裁定　　　　　96年度聲再字第98號
再審聲請人　甲○○
即受判決人
　　　　　　　　　　　號
　　　　　　　　　　現在臺灣高雄第二監獄執行中
上列聲請人因違反毒品危害防制條例案件，對於本院95年度上重
更(一)字第21號中華民國96年5 月16日確定判決（原審案號：臺灣
高雄地方法院94年度重訴字第59號；起訴案號：臺灣高雄地方法
院檢察署94年度偵字第10461 、12647 、13755 號），聲請再審
，本院裁定如下：
    主  文
再審之聲請駁回。
    理  由
一、聲請意旨略稱：本件原確定判決即本院95年度上重更(一)字第
    21號刑事判決事實欄一部分記載：「……民國93年12月31日
    ……劉明憲自行將海洛因磚組裝置於其所有先前已託運至緬
    甸之5 具穩壓器中（每具穩壓器藏放4 塊海洛因磚），並將
    其中3 具內藏海洛因磚（毛重4,500 公克）之穩壓器暫存放
    在緬甸仰光香格里拉飯店房間內……。」等語，而該項事實
    之認定，依上開確定判決理由貳、甲、二、1 、部分之記載
    ，係依據共同被告劉明憲之供述而為認定，而依據劉明憲之
    供述，其係稱該3 具藏放在香格里柆飯店房間內之海洛因磚
    ，應係藏放在該飯店之第1812號房間，然依卷附之「美國緝
    毒署查獲緬甸毒品案原文報告暨譯文」係記載：「……旅館
    紀錄顯示，辜嫌前於2005年1 月20日至28日間住宿該館之14
    19號房。」等語，而該記載之時間，與上開原確定判決認定
    之時間及房間不符，而聲請人並於本院更(一)審時，聲請調查
    聲請人於94年1 月20日至同年月28日，並未入境緬甸，及將
    上開藏放毒品之穩壓器暫寄在飯店之人係劉明憲而非聲請人
    之事實。然原確定判決對於上開有利於聲請人且足以影響於
    判決之重要證據，卻漏未審酌，依刑事訴訟法第420 條規定
    聲請再審云云。
二、按有罪之判決確定後，為受判決人之利益聲請再審，必其聲
    請之理由合於刑事訴訟法第420 條第1 項所定情形之一者，
    始准許之。再按刑事訴訟法第420 條規定：「有罪之判決確
    定後，有左列情形之一者，為受判決人之利益，得聲請再審
    ︰一、原判決所憑之證物已證明其為偽造或變造者。二、原
    判決所憑之證言、鑑定或通譯已證明其為虛偽者。三、受有
    罪判決之人，已證明其係被誣告者。四、原判決所憑之通常
    法院或特別法院之裁判已經確定裁判變更者。五、參與原判
    決或前審判決或判決前所行調查之法官，或參與偵查或起訴
    之檢察官，因該案件犯職務上之罪已經證明者，或因該案件
    違法失職已受懲戒處分，足以影響原判決者。六、因發現確
    實之新證據，足認受有罪判決之人應受無罪、免訴、免刑或
    輕於原判決所認罪名之判決者。」「前項第一款至第三款及
    第五款情形之證明，以經判決確定，或其刑事訴訟不能開始
    或續行非因證據不足者為限，得聲請再審。」。另同法第
    421 條則規定：「不得上訴於第三審法院之案件，除前條規
    定外，其經第二審確定之有罪判決，如就足生影響於判決之
    重要證據漏未審酌者，亦得為受判決人之利益，聲請再審。
    」。則依上開聲請再審之規定可知，受判決人若係以「足生
    影響於判決之重要證據漏未審酌」為由而聲請再審，以不得
    上訴於第三審法院之案件為限。
三、經查，聲請人聲請再審之本院95年度上重更(一)字第21號案件
    ，其係得上訴第三審之案件，且經聲請人上訴第三審後，經
    最高法院於96年8 月17日以96年度台上字第4505號判決駁回
    上訴而確定，故該案件並非不得上訴於第三審法院之案件，
    可以認定。再本件聲請人聲請再審狀，其雖記載係依刑事訴
    訟法第420 條規定聲請再審，有該聲請再審判決附卷可憑，
    但其並未記載係依據該條何款規定聲請再審？再依其所載之
    聲請意旨，均係指本院上開確定判決認定之事實，因漏未審
    酌重要證據而有錯誤，依其聲請狀第九項所載之結論稱：「
    核該美國緝毒署之報告，實有利於聲請人，未行調查審酌，
    逕行判決，誠有足生影響於判決之重要證據漏未審酌之違誤
    ，殆無疑義。」等語，則本件聲請人聲請再審顯係以刑事訴
    訟法第421 條為依據，而非其聲請狀所載之同法第420 條，
    應可認定。
四、再查，聲請人所指上開原確定判決漏未審酌之重要證據，即
    「美國緝毒署查獲緬甸毒品案原文報告暨譯文」，經被告之
    辯護人於上開案件審理時，主張係審判外陳述，無證據能力
    等語，而經本院上開確定判決認定無證據能力，而不能採為
    本案認定犯罪事實存否之基礎（見本院該確定判決書第7 -8
    頁），故本院該確定判決未審酌該項證據而認定犯罪事實，
    實並無違誤。然不論本院該確定判決是否已審酌該項證據，
    聲請人於本案均不得依據刑事訴訟法第421 條規定聲請再審
    。再者，縱本院該確定判決確有漏未審酌該重要證據之情形
    ，則該情形亦不合於同法第420 條第1 項各款所規定得聲請
    再審之事由。
五、綜上所述，聲請人以原確定判決有上開足生影響於判決之重
    要證據漏未審酌為由，而聲請再審，尚與刑事訴訟法第420
    條第1 項各款所定之情形不符，聲請人以上開聲請意旨聲請
    再審，並無理由，爰依刑事訴訟法第434 條第1 項之規定，
    裁定如主文。
中　　華　　民　　國　　96　　年　　10　　月　　15　　日
                  刑事第七庭    審判長法  官    莊飛宗
                                      法  官    孫啟強
                                      法  官    邱明弘
以上正本證明與原本無異。
如不服本裁定應於送達後5 日內向本院提出抗告狀。
中　　華　　民　　國　　96　　年　　10　　月　　15　　日
　　　　　　　　　　　　　　　　　　　書記官   黃玉珠
